【裁判字號】    89,上易,85
【裁判日期】    890331
【裁判案由】    傷害等
【裁判全文】
臺灣高等法院花蓮分院刑事判決            八十九年度上易字第八五號
    上  訴  人  臺灣花蓮地方法院檢察署檢察官
    被      告  乙○○
右列上訴人因被告恐嚇案件，不服臺灣花蓮地方法院八十八年度易字第七九四號中華
民國八十九年一月廿四日第一審判決( 起訴案號：臺灣花蓮地方法院檢察署八十八年
度偵字第三八四六號 )，提起上訴，本院判決如左：
    主  文
原判決關於恐嚇部分撤銷。
乙○○以加害生命之事，恐嚇他人，致生危害於安全，處拘役拾日，如易科罰金以
佰元折算壹日。
    事  實
乙○○於八十八年九月二十一日上午六時三十分許，在外面喝酒後，闖入其前妻甲○
所有座落花蓮市○○街二十一巷十號之住處，嗣因細故不順其意，即基於毀損之犯意
，徒手毀損甲○所有之健康床、茶杯、家俱、電話等物，致令不堪使用，復基於傷害
之犯意，用拳頭毆打甲○之頭部，致甲○受有頭痛之傷害( 以上均經原審判決公訴不
受理確定在案 )，並以言詞恐嚇甲○說：「要毀掉你」等語，使甲○心生畏懼，危害
於其生命安全。
案經被害人甲○訴由花蓮縣警察局花蓮分局移送臺灣花蓮地方法院檢察署檢察官偵查
起訴。
    理  由
一訊之被告乙○○矢口否認有恐嚇之犯行，辯稱：「伊當天並未說要毀掉告訴人，伊
  只對告訴人說「你回娘家看看」云云。然查被告如何於前揭時地傷害告訴人並毀損
  品後，以加害生命之事恐嚇告訴人，致其心生畏懼之事實，業據告訴人甲○於警訊
  及偵查中指訴甚詳，告訴人並稱健康床是伊買的，按告訴人與被告曾有夫妻之親蜜
  關係，若無其事實，衡情告訴人自不可能挾詞誣陷，何況當天被告又喝酒，其又何
  能清晰記得當天沒有傷害、恐嚇告訴人及毀損告訴人之財物？是其空言否認犯行，
  自不足採。此外，並有告訴人提出之驗傷單及中華派出所警員拍攝之被告毀損照片
  四張附卷可稽，據證人即據報到場處理之警員即證人陳慶國於原審結證稱：「( 當
  時甲○情緒 )很害怕、很無奈的感覺....」( 見原審卷第十六頁反面 )，被告亦自
  承：「九月廿一日地震後，伊與告訴人已毆氣十天，我回來想和她做愛，她就一
  把我踢出去，叫伊去外面買( 召妓之意 )，我越想越氣....」( 見原審卷第十六頁
  正面 )，足見被告當時情緒相當激動，參酌告訴人之情緒又相當害怕，足見被告確
  曾加害生命之事加以恐嚇，致令告訴人心生畏懼，已臻明確。否則如依被告所辯其
  要告訴人打電話給其父母( 即被告岳父母 )探詢地震情形，告訴人感激惟恐不及，
  豈有反而加以誣攀之理。被告所辯顯係諉卸刑責之詞，不足採信。至於告訴人於原
  審改稱被告並未加以恐嚇一節，既與其在警訊及檢察官偵查中指訴之情節，互相矛
  盾，顯係事後惟恐再加報復，故為迴護被告之詞，不足據為有利被告之認定。被告
  恐嚇事證明確，犯行足以認定。
二查被告以加害生命之事恐嚇告訴人，致生危害於告訴人生命之安全，核其所為係犯
  刑法第三百零五條之罪。原審未詳加害審究，遽為被告無罪之判決，自有可議。公
  訴人上訴意旨執此指摘原判決關於此部分不當，為有理由，應將原判決關於此部分
  撤銷改判。爰審酌被告為初犯，惟行為後一再藉詞否認犯行，並無悔意及告訴人所
  受危害之程度等一切情狀，量處拘役三十日，同時諭知易科罰金之折算標準，以示
  懲儆。
據上論斷：應依刑事訴訟法第三百六十九條第一項前段、第三百六十四條、第二百九
十九條第一項前段，刑法第三百零五條、第四十一條，罰金罰鍰提高標準條例第一條
前段、第二條，判決如主文。
本案經檢察官翟光軍到庭執行職務。
中      華      民      國      八十九      年     三     月   三十一   日
                                    審判長法官  莊  謙  崇
                                          法官  黃  永  祥
                                          法官  林  德  盛
右正本證明與原本無異。
本件不得上訴。
                                        書記官  劉  夢  蕾
中      華      民      國      八十九      年     四     月     五     日


司法院資訊處製作；財團法人民間司法改革基金會備份。
